【裁判字號】    97,消債更,62
【裁判日期】    970916
【裁判案由】    聲請更生程序
【裁判全文】
臺灣苗栗地方法院民事裁定            97年度消債更字第62號
聲  請  人
即債 務 人  甲○○
代  理  人  廖本揚律師
上列當事人聲請消費者債務清理之更生事件，本院裁定如下：
    主  文
聲請人甲○○自民國九十七年九月十七日十六時起開始更生程序
。
命司法事務官進行本件更生程序。
    理  由
一、按法院開始更生程式之裁定，應載明其年、月、日、時，並
    即時發生效力。次按法院裁定開始更生或清算程式後，得命
    司法事務官進行更生或清算程式，必要時得選任律師、會計
    師或其他適當之自然人或法人一人為監督人或管理人。消費
    者債務清理條例第45條第1項、第16條第1項分別定有明文。
二、本件聲請意旨略以：聲請人於民國95年8 月間與最大債權銀
    行台東區中小企業銀行成立協商債務清償方案，約定自95年
    8 月起分120 期，按月清償新台幣（下同）20,600元，聲請
    人亦依上開協商方案，已陸續償還370,800 元。惟聲請人月
    薪僅23,758元，每月家庭生活費達2 萬元，償還債務後已無
    法維持家中生計，又聲請人於96年間經診斷罹患直腸惡性腫
    瘤，於96年4 月7 日至長庚紀念醫院高雄分院接受開刀手術
    治療，手術後身體免疫系統退化，無法工作，乃在家修養，
    並向任職之晶元光電股份有限公司申請留職停薪1 年，聲請
    人自96年5 月起即無收入，舉家收入僅靠配偶及向親友借貸
    ，實已無能力繼續清償債務，是債務人有不可歸責於己之事
    由致履行顯有重大困難，且其無擔保或無優先權之債務總額
    未逾1,200 萬元，復未經法院裁定開始清算程序或宣告破產
    ，爰向本院聲請更生等語。
三、經查，本件聲請人所主張之上開事實，業據其提出債權人清
    冊、財產及收入狀況說明書、95及96年度綜合所得稅各類所
    得資料清單、財產歸屬資料清單、財團法人金融聯合徵信中
    心之當事人綜合信用報告、長庚紀念醫院診斷證明書、全民
    健康保險重大傷病證明申請書、戶籍謄本、晶元光電股份有
    限公司留職停薪申請書等文件為證，核閱屬實。聲請人有不
    可歸責於己之事由，致其履行協商清償方案顯有重大困難，
    可堪認定。此外，本件又查無聲請人有消費者債務清理條例
    第6 條第3 項、第8 條或第46條各款所定駁回更生聲請之事
    由存在，則債務人聲請更生，應屬有據；並依上開規定命司
    法事務官進行本件更生程式，爰裁定如主文。
中    華    民    國    97    年    9     月    16    日
                  民事庭    法      官  吳國聖
上為正本係照原本作成
終止清算程序之裁定不得抗告，如不服命負擔國庫墊付費用之裁
定，應於裁定送達後10日內，以書狀向本院提出抗告，並繳納抗
告費新臺幣1千元
中    華    民    國    97    年    9     月    15    日
                            書  記  官  魏美騰


司法院資訊處製作；財團法人民間司法改革基金會備份。
